臺灣高等法院臺中分院刑事裁定
110年度聲字第2828號

聲請人  即
選任辯護人  張桂真律師（法扶律師）
被      告  梁欽雄



上列聲請人因被告殺人案件（本院110年度上訴字第1660號），
為被告聲請具保停止羈押，本院裁定如下：
    主  文
聲請駁回。
    理  由
一、本件聲請人即選任辯護人（下稱聲請人）聲請意旨略以：被
    告梁欽雄（下稱被告）於事發後因尚未自酒醉狀態清醒，且
    陷於鑄下大錯後不知如何應對處理之不安、惶恐情緒中，而
    未立即將被害人李友香（下稱被害人）送醫、自首犯行，惟
    其於友人處所休息至意識清醒後，即主動向草屯分局警方投
    案，嗣後除對犯罪事實主動承認，更詳實交代事發經過、配
    合調查，期間並無嘗試逃亡、滅證等阻礙刑事追訴之行為。
    又被告自偵查、第一審審理以迄，除就無殺人預謀、非無與
    被害人家屬達成和解之意願，而係缺乏經濟能力等節予以澄
    清外，其對所犯之罪行無不坦承，並積極表達願接受裁判、
    處罰之意思，亦徵被告確無以不正方法脫免罪責、破壞刑事
    程序之意圖，被告所涉縱屬重罪，然並無逃亡、滅證、勾串
    證人之行為與動機，故本案被告並無羈押之原因，應堪認定
    。又縱認本案被告尚有羈押原因，然關於本案犯罪過程，被
    告除就其係酒後口角始臨時起意犯案而無預謀、執意殺害被
    害人之惡性乙節有所澄清外，就犯罪構成要件部分被告業已
    全盤承認，更況本案早已經檢察機關偵查完備，相關事證已
    蒐證完全，認定犯罪事實應已無疑義或障礙，故無繼續羈押
    被告之必要。又被害人家屬請求之和解金額總數，顯非被告
    資力所能負荷，然被告仍願於本案判決確定終局執行前，盡
    其所能籌措金錢賠償被害人家屬，考量目前與被告同住高齡
    80餘歲之母親，雖願提供不動產設定抵押借款予被告，以供
    其作為對被害人家屬之部分賠償，然被告之母親年事已高、
    身體狀況非佳，智識程度亦無法獨立辦理相關登記、貸款手
    續，被告之親族、朋友亦無法代勞，聲請人爰基於辯護人名
    義，請鈞院考量被告並無羈押原因及必要性，且其冀望停止
    羈押以籌措金錢賠償被害人家屬之懺悔心意至誠，命其具保
    應即足以確保審判程序之進行，而為被告聲請具保停止羈押
    等語。
二、按被告及得為其輔佐人之人或辯護人，得隨時具保，向法院
    聲請停止羈押，刑事訴訟法第110條第1項定有明文。本案聲
    請人為被告之選任辯護人，揆諸前開規定，其提出本件聲請
    ，於法有據，合先敘明。次按被告經法官訊問後，認為犯罪
    嫌疑重大，而所犯為死刑、無期徒刑或最輕本刑為五年以上
    有期徒刑之罪，有相當理由認為有逃亡、湮滅、偽造、變造
    證據或勾串共犯或證人之虞者，非予羈押，顯難進行追訴、
    審判或執行者，得羈押之，刑事訴訟法第101條第1項第3款
    定有明文。又羈押被告之目的，在於確保訴訟程序之進行，
    確保證據之存在及真實，暨確保刑罰之執行，而被告有無羈
    押之必要，法院僅須審查被告犯罪嫌疑是否重大，有無羈押
    原因，以及有無賴羈押以保全偵審或執行之必要，由法院就
    具體個案情節予以斟酌決定，如就客觀情事觀察，法院許可
    羈押之裁定或延長羈押之裁定，在目的與手段間之衡量並無
    明顯違反比例原則情形，即無違法或不當可言。再按，重罪
    常伴有逃亡、滅證之高度可能，係趨吉避凶、脫免刑責、不
    甘受罰之基本人性，倘一般正常之人，依其合理判斷，可認
    為該犯重罪嫌疑具有逃亡或滅證之相當或然率存在，自有相
    當理由認為其有逃亡之可能，不以達到充分可信或確定程度
    為必要。末按，被告有無繼續羈押之必要，事實審法院本得
    斟酌訴訟進行程度及其他一切情形而為認定，故受羈押之被
    告除確有刑事訴訟法第114條所列情形之一，經具保聲請停
    止羈押不得駁回外，如以其他原因聲請具保停止羈押，其應
    否准許，事實審法院自有認定裁量之權（最高法院100年度
    台抗字第138號裁定意旨參照）。
三、經查： 
㈠、被告因涉犯刑法第271條第1項殺人案件，前經臺灣南投地方
    法院以110年度重訴字第4號判處有期徒刑14年8月。嗣檢察
    官及被告不服原判決均提起上訴，經本院訊問後，認其犯罪
    嫌疑重大，核其所犯為死刑、無期徒刑或最輕本刑10年以上
    有期徒刑之重罪，更業經原審法院判處有期徒刑14年8月，
    可預期其逃匿以規避審判程序之進行及執行之可能性甚高，
    因而有刑事訴訟法第101條第1項第3款之情形，非予羈押，
    顯難進行審判、執行，遂於民國110年8月26日執行羈押3月
    ，合先敘明。
㈡、又本案已於本院審理終結並定期宣判，然本案屬得上訴第三
    審之案件，則本案尚有日後審理及保全執行程序之必要，以
    確保將來之刑事審理及執行程序能順利進行。本院經審理後
    認被告犯刑法第271條第1項之殺人罪，犯罪嫌疑確屬重大；
    且被告殺人犯行已經原審判決論處有期徒刑14年8月，刑期
    非輕；被告所犯為最輕本刑10年以上有期徒刑之罪，衡情面
    臨重罪之訴追或遭判處重刑者，常伴有逃亡之高度可能性，
    此為趨吉避凶、脫免刑責、不甘受罰之基本人性，衡諸被告
    因已受上開重刑之諭知，且於犯案後曾有逃匿之行徑，實可
    預期被告逃匿以規避刑罰執行之可能性甚高，有相當理由足
    認其具有逃亡之潛在可能性。復衡酌本案目前於本院訴訟進
    行之程度，並權衡國家刑事司法權之有效行使、社會秩序及
    公共利益、人身自由之私益暨防禦權受限制之程度，本院經
    權衡「比例原則」及「必要性原則」後，仍認定被告上述刑
    事訴訟法第101條第1項第3款之羈押原因尚未消滅，且確實
    有羈押之必要，而若命具保、責付或限制住居等侵害較小之
    手段，均不足以確保審判或執行程序之順利進行，為確保訴
    訟程序包括裁判確定後刑之執行程序遂行，羈押被告尚屬適
    當、必要，且合乎比例原則。聲請意旨雖稱本案已經調查完
    備，認定犯罪事實已無疑義或障礙，交保係為籌措金錢賠償
    被害人家屬等情，均與法院審酌被告有無羈押之原因及必要
    性無涉，亦非本案應否准予具保停止羈押所應考量之事由。
四、綜上所述，本院審酌上情認被告羈押原因尚未消滅，且為確
    保日後審判程序之進行及判決確定後之執行，仍認有繼續羈
    押之必要。此外，復查無刑事訴訟法第114條各款所列不得
    駁回聲請具保停止羈押之事由，聲請人為被告向本院聲請具
    保停止羈押，自難准許，應予駁回。
據上論斷，應依刑事訴訟法第220條，裁定如主文。
中　　華　　民　　國　  110   年　  11 　月　  22　　日 
            刑事第十一庭　審判長法　官　張  意  聰
                                法　官　陳  慧  珊
                                法　官　田  德  煙
以上正本證明與原本無異。
如不服本裁定，得於收受送達後五日內向本院提出抗告書狀（須
附繕本）。因疫情而遲誤不變期間，得向法院聲請回復原狀。

                                書記官  陳  志  德
　　　　　　　　　　　　　　　　
中　　華　　民　　國　　110 　年　　11　　月　　22　　日